【裁判字號】    97,訴,90
【裁判日期】    970801
【裁判案由】    偽造文書等
【裁判全文】
台灣台北地方法院刑事判決                97年度訴字第90號
公  訴  人  台灣台北地方法院檢察署檢察官
被      告  己○○
選任辯護人  陳友炘律師
被      告  甲○○
選任辯護人  余敏長律師
被      告  壬○○
選任辯護人  洪文浚律師
            駱淑娟律師
被      告  辛○○
選任辯護人  余忠益律師
上列被告等因詐欺等案件，經檢察官提起公訴（96年度偵字第24
065號、第24845號、97年度偵字第224號），本院判決如下：
    主    文
己○○行使偽造私文書，足以生損害於他人，陸罪，各處有期徒
刑陸月，偽造精誠公司九十六年六月二十七日之逕送採購單上承
辦人員蕭如茵及處主管簽核林仁壽之印文各壹枚、九十六年六月
五日普樺公司報價單上報價專用章之印文壹枚、未扣案之偽造之
帝聯公司與新鉅公司所簽立之「新建機房暨資訊設備合約書」及
產品報價單上偽造帝聯公司印文各壹枚均沒收；又意圖為自己不
法之所有，以詐術使人使人將本人之物交付，貳罪，各處有期徒
刑陸月；應執行有期徒刑年陸月，偽造精誠公司九十六年六月
二十七日之逕送採購單上承辦人員蕭如茵及處主管簽核林仁壽之
印文各壹枚、九十六年六月五日普樺公司報價單上報價專用章之
印文壹枚、未扣案之偽造之帝聯公司與新鉅公司所簽立之「新建
機房暨資訊設備合約書」及產品報價單上偽造帝聯公司印文各壹
枚均沒收。
甲○○故買贓物，柒罪，各處有期徒刑伍月，應執行有期徒刑貳
年。
壬○○、辛○○無罪。
    犯罪事實
一、己○○係新鉅系統股份有限公司（下稱新鉅公司，址設台北
    市○○區○○街30巷12號8樓）負責人，明知公司經營不善
    ，亦未承包帝聯科技股份有限公司（下稱帝聯公司）之台中
    市○○○○○路基地台工程或其他工程，竟基於意圖為自己
    不法所有之犯意，自民國96年3月間起至96年8月間止，向下
    列廠商佯稱接獲訂單需要設備等情，致使廠商陷於錯誤，誤
    以為己○○確有訂單因而同意出貨，己○○隨即以低於進貨
    之價格出售；甲○○係星照科技有限公司負責人，於產業內
    經商多年，與己○○原係舊識，甲○○明知新鉅公司係以經
    營專案工程為主要業務，並非販售電腦週邊設備之廠商，不
    可能多次且大量出售電腦週邊設備，而己○○因經營不善而
    負債纍纍，並無資力訂購大量電腦週邊商品，且甲○○知悉
    電子產品之市場進出行情，明知己○○之報價格遠低於出貨
    廠商之報價，況均是當季新上市之產品，根本不可能有如此
    虧本之價格及數量，顯見是己○○非法犯罪所得之贓物，竟
    仍基於故買贓物之犯意，自96年3月間起至96年8月間止，己○○於向下列廠商詐騙得手後，即以顯不相當之低價向己○○故買贓物，致業界各廠商僅知悉甲○○以低於市場行情倒
    貨，但未能發現新鉅公司訂貨後有低價轉售外流之現象，而
    相信新鉅公司確有從事相關工程並陸續出貨予該公司：
(一)於96年3月間某日，己○○在新鉅公司上址，以彩色影印方
    式偽造帝聯公司與新鉅公司所簽立之「新建機房暨資訊設備
    合約書」，並以複印方式偽造帝聯公司印文於契約及產品報
    價單上，以此不實之合約書，分別於如附表編號1至5所示日
    期、數量及金額，向普樺科技股份有限公司（下稱普樺公司
    ）業務代表子○○訂購硬碟，使普樺公司子○○不疑有詐，
    分別於同年5月28日、5月25日、6月22日、6月22日及6月26
    日出貨，足以生損害於帝聯公司。另於附表編號6所示之日
    期，己○○向神通電腦股份有限公司（下稱神通公司）職員
    丑○○表示：伊要向精誠資訊股份有限公司（下稱精誠公司
    ）丙○○下單，再由丙○○下單給神通公司，並由丑○○下
    單給普樺公司，可為丑○○衝刺業績等語，丑○○誤信己○○確有能力購買貨品並支付款項，為求衝高業績而允諾之，
    嗣普樺公司子○○即於同日傳真如附表編號6所示之硬碟報
    價單予丑○○，丑○○並即回傳普樺公司，並於子○○電話
    聯繫時確認有此訂單，致普樺公司子○○誤信本件係神通公
    司所訂購，而訂單依指示出貨予己○○，己○○得手後，即
    將貨物250GB硬碟400顆以每台新台幣（下同）2300元之低價
    轉賣予甲○○，合計得款92萬元，而己○○應給付予普樺公
    司貨款合計634萬1370元則未給付予普樺公司。
(二)於96年4月間向丙○○偽稱：帝聯公司所承攬之台中市○○○○○路基地台建置案有擴充需求，要求追加購買同產品型
    號之準系統338台云云，其後並提示帝聯公司承攬台中市○○○○○路基地台建置案之訂單予不知情之公司業務經理壬○○，使其認為公司確有接到帝聯公司的訂單，而向丙○○
    聲稱確有承包帝聯公司工程云云，致丙○○因而陷於錯誤，
    接受己○○、壬○○等人之訂貨，而於同年月21日向普立茲
    公司訂貨，並由該公司將如附表編號7所示之數量及金額之
    精簡型系統機出貨交予新鉅公司，得手後己○○即委由不知
    情會計乙○○交發票日為96年8月31日、面額374萬646元之
    支票1紙予精誠公司；其後並將該系統機之螢幕及部分之硬
    碟賣給甲○○，其於物件則分批賣給網路上之數名姓名年籍
    不詳之買家。嗣己○○見精誠公司交易量較大，信用額度亦
    高，乃將4月份所開立之貨款存入銀行，供精誠公司提領，
    以便繼續訂購貨物，己○○因公司所開立之支票均將屆期，
    而於96年8月間由己○○以取得國防大學校舍搬遷新購設備
    之中信局訂單為由，向精誠公司業務丙○○要求購買附表編
    號8所示之LCD液晶螢幕及硬碟，並預開遠期支票作為支付貨
    款之用，丙○○不疑有詐，即回報公司同意，並向亞銳士股
    份有限公司或其他供應商下單訂貨復於96年8月間下單給丙○○購買如附表9、10、11之貨品，丙○○不疑有他而向亞
    銳士股份有限公司下單定貨，並於同年8月14日由亞銳士公
    司交付如附表編號8、9、10、11所示之數量及金額之液晶螢
    幕，己○○為掩人耳目，隨即以液晶螢幕每台6000元價格轉
    售甲○○，甲○○並通知其前來取貨，連夜搬空公司，嗣精
    誠公司於96年11月15日提示支票未獲兌現，始知受騙。
(三)於96年6月間，己○○因向精誠公司下單金額已超過授信額
    度，而支票亦尚未兌現，無法再次下單，乃向知磊科技股份
    有限公司（下稱知磊公司）總經理巳○○表示：伊與精誠合
    作憲兵司令部資訊安全案子云云，其後己○○向巳○○表示
    ，精誠有下單子給新鉅公司，但新鉅公司沒辦法承接，要求
    知磊公司承接訂單云云，並於不詳時間地點偽造精誠公司之
    「逕送採購單」（時間偽造為96年6月27日）及承辦人員蕭
    如茵、處主管簽核林仁壽之職章印文各1枚於其上，取信巳
    ○○，巳○○不疑有詐，即將如附表編號12所示數量及金額
    之硬碟出貨予己○○，足以生損害於精誠公司、蕭如茵及林
    仁壽；己○○為取信於巳○○，復於不詳時間地點偽造普樺
    公司之「報價單」（時間偽造為96年6月5日）及普樺公司報
    價專用章之印文1枚於其上，並傳真予巳○○，用以表示其
    確係代普樺公司下單，巳○○不疑有詐，即於96年6月14 日
    出貨如附表編號13所示數量及金額之硬碟予己○○，足以生
    損害於普樺公司；另精誠公司之業務丙○○為求衝高業績，
    遂向己○○表示，要己○○將其所有之訂單改由精誠公司向
    知磊公司下單，然丙○○不知己○○意在騙取貨物而簽名作
    成報價單，己○○即持上開之報價單，分別於如附表編號15
    、16所示之日期、數量及金額，向巳○○訂購硬碟，並於96
    年6月29日至7月2日間陸續送貨至新鉅公司，由己○○及不
    知情之壬○○簽收，己○○於取得上開貨物約1星期後，於
    如附表編號14、15、16所示之日期、數量及金額之硬碟出貨
    予甲○○，惟己○○均未給附上揭貨款，知磊公司始知受騙
    。
(四)於96年6月中旬某日，己○○經由友人楊成國介紹認識艾群
    科技股份有限公司（下稱艾群公司）專案經理寅○○，己○○為圖詐騙貨物變現，乃出示上開偽造之「新建機房暨資訊
    設備合約書」，向寅○○表示因承包工程所需，需向艾群公
    司訂購電腦設備，寅○○不疑有詐，乃接受己○○訂購硬碟
    1000顆之訂單，並依己○○之指示，下單由聯強國際股份有
    限公司（下稱聯強公司）於如附表編號17所示之日期、數量
    及金額之硬碟交貨予己○○，由不知情之壬○○簽收後，再
    由己○○以如附表編號15所示之日期、數量及金額之硬碟轉
    售予甲○○。
(五)己○○明知無力支付貨款，為求多騙財物，而於96年7月初
    向精技電腦股份有限公司（下稱精技公司）之業務人員癸○○謊稱：其承攬新建機房暨資訊設備，需要1000台電腦，要
    求癸○○配合出貨，並提出新建機房暨資訊設備報價清單及
    合約節本取信癸○○，癸○○誤信己○○確實承攬上開工程
    而允諾出貨，己○○隨即於訂購如附表編號18、19、20所示
    之日期、數量及金額之LCD螢幕，並開立同年8月15日到期之
    支票作為支付貨款之用，詎己○○得手約1星期後，即以每
    台5400元、5600元及5000元顯不相當之低價轉售予甲○○，
    而精技公司於96年8月15日提示支票未獲兌現，始知受騙。
(六)己○○明知已無支付貨款之能力，為求詐得貨品變現，復於
    96年7月9日，以承攬學校之專案需液晶螢幕為由，向往來之
    建達國際股份有限公司（下稱建達公司）業務專員辰○○訂
    購如附表編號21所示之VIEWSONIC液晶螢幕，辰○○因己○○訂購之數量及金額遠逾公司授信之額度，乃要求己○○先
    行給付90萬元現金，己○○為取得貨物而先行支付上開現金
    ，辰○○因所欠金額尚未逾越公司額度過多，而指示出貨予
    己○○，黃綿川於取貨物後即以如附表編號21所示之日期、
    數量及金額之螢幕轉售予甲○○。
(七)己○○明知已無支付貨款之能力，仍於如附表編號22、23、
    24、25所示之日期、數量及金額向神通公司之業務代表丑○○訂購硬碟，並於如附表編號22、23、24、25所示之日期、
    數量及金額再向該公司業務代表呂桂漢訂購硬碟，其中如附
    表編號22、23、24之部分並已按期出貨，己○○得手後隨即
    以320GB每顆2300元、250GB每顆1900元顯不相當之低價轉售
    予甲○○，而編號25之部分，因神通公司未出貨而未遂。
二、己○○前與普樺公司專案經理辛○○熟識，因需款孔急，乃
    於96年1月間偽造普樺公司向新鉅公司訂貨之合約書，並偽
    造普樺公司回傳之新鉅公司之產品報價單2份，持向寶華商
    業銀行（以下簡稱寶華銀行）之承辦人員戊○○辦理應收帳
    款融資，用以表示新鉅公司確因普樺公司向其購買商品，而
    有應收帳款，己○○為遂行上開詐欺犯行，遂向不知情之辛○○聲稱因公司營運缺錢，要向銀行辦理融資，請辛○○代
    收信函，將轉交其處理，但未明確說明將以普樺公司之合約
    辦理，辛○○誤以為僅係幫忙收信而引，因而於不知情之情
    形下，代為收取寶華銀行通知書，並於戊○○電話確認時表
    示已收受信函，致戊○○因辛○○表示已收到信函且未表示
    否認，而誤認為確有該筆應收帳款而同意辦理融資，乃陸續
    以信用狀方式核撥550萬元，其後己○○僅返還約40萬元，
    尚有510萬元尚未返環寶華銀行。
三、案經精誠公司、精技公司、建達公司、艾群公司訴由內政部
    警政署刑事警察局報請台灣台北地方法院檢察署偵查起訴。
    理    由
壹、有罪部分：
一、按被告以外之人於審判外之言詞或書面陳述，除法律有規定
    者外，不得作為證據，刑事訴訟法第159條第1項定有明文；
    復按被告以外之人於審判外之陳述，雖不符前4條之規定，
    而經當事人於審判程序同意作為證據，法院審酌該言詞陳述
    或書面陳述作成時之情況，認為適當者，亦得為證據，同法
    第159條之5第1項規定甚明。本案據以認定被告犯罪事實之
    證據，部分屬於傳聞證據，惟因被告及公訴人對於該等傳聞
    證據均同意作為證據，本院審酌該等傳聞證據作成之情況亦
    無違法或不當情事，因而認為適當，故依刑事訴訟法第159
    條之5第1項規定，該等傳聞證據均具備證據能力而得作為證
    據，合先敘明。
二、訊據被告己○○對於前揭犯罪事實坦承不諱，核與證人丁○○、乙○○、丑○○、丙○○、巳○○、戊○○、卯○○、
    寅○○、庚○○、辰○○等人所述相符，復有如附表所示之
    交易單據、星照公司進貨明細總表、星照公司訂購單、星照
    公司匯款單據、普樺公司之電腦資訊設備合約書及新鉅公司
    出貨予普樺公司之報價單2份、寶華銀行97年3月26日寶華北
    發密字第16號函所附債權讓與通知書及該行准予新據公司融
    資文件、等物在卷可稽，足認其自白與事實相符，被告己○○犯罪事實明確，自應依法論科。
三、被告甲○○對於曾基於事實欄及附表所記載之時間、金額向
    己○○購買之硬碟、液晶螢幕等貨品，並已支付貨款給己○○之事實坦認屬實，惟否認有何故買贓物之犯行，辯稱：伊
    與己○○己○○往來很久，不知道是贓物等語，其選任辯護
    人余敏長律師辯護稱：故買贓物，要以知悉贓物為前提，檢
    察官起訴書裡面提的告訴人還有證人還有其他被告供述，還
    有其他物證、書證都無法證明甲○○知悉，甲○○本身與己○○算是有認識，但是這些行為，都是正常的商業行為，甲○○也不清楚如起訴書說他明知新鉅公司，己○○有經營不
    善、無資力、大量購買電腦商品等，也不是甲○○主動要求
    己○○下單訂購的等語。經查：
(一)被告甲○○就曾向己○○買過貨品並支付貨款等情，核與證
    人丁○○、被告壬○○於本院審理時以證人身分所為陳述相
    符，復有星照科技有限公司與新鉅公司之交易明細表、星照
    公司進貨明細總表、星照公司訂購單、星照公司匯款單據在
    卷可稽，是被告前開自白與事實相符，足認為真實。
(二)證人丁○○於本院97年4月17日審理時證稱：「（甲○○有
    沒有關切或是打聽新鉅公司與告訴人公司的買賣過程？）有
    。有說貨何時送到，現在談的如何。他問說，廠商賣貨給我
    們，我們賣給甲○○，甲○○也知道我們賣給他的貨，是向
    哪家公司買來的。（看過甲○○下貨訂單？）他不會給我們
    訂單。我們給他貨，都是我們老闆跟我說這貨給甲○○。（
    跟廠商定的貨全部都給甲○○？）對。（甲○○只收硬碟、
    液晶螢幕？）大部分都是這些貨。（甲○○會關切貨到沒有
    ，你說會，所以甲○○會關心貨有沒有到，他常常這樣問或
    是偶爾？）有時候。（本件起訴都是賣給甲○○，你們賣給
    甲○○的東西很多，甲○○應該知道你們向哪家買貨，賣給
    他？）對。」等語，足以認定甲○○於向己○○購買螢幕、
    硬碟等貨物時，已知悉係何家公司出貨，也知道出貨之數量
    及到貨之時間等來源，是甲○○更當知悉其所購買之貨物均
    為當季新上市之產品，且其向己○○購買之價格遠低於出貨
    廠商之報價。
(三)證人即普樺公司業務代表子○○於本院97年5月27日審理時
    證稱：「（若是250GB的硬碟一顆2200元，320GB的硬碟一顆
    2600元，160GB1650元，這些價格都是未稅，96年的時候在
    市場可以買到，這樣價格是否合理？）我已經忘記當時價格
    。（你賣給他2600元，但有人買到2200元？）不合理。」等
    語；證人丙○○於本院97年4月17日審理時證稱：「（96年8
    月份賣給新鉅公司的液晶螢幕出價一台6200元？）我賣給他
    6680元，6200元是我們的進價。（若是同樣的東西5300元一
    台有可能嗎？）我不知道。（同樣的液晶螢幕別人賣你一台
    5300元？）我不知道，當時那產品只有一家代理商，就是亞
    銳士代理那個產品，所以只有他們能夠給，他們給的價格只
    有一種，他們給我們的價格，就是他們決策。（有沒有進過
    5300元一台？）沒有進過，550台算是中量。（跟亞銳士進
    貨最低多少錢？）要問採購，我的經驗若是量再多，有可能
    再給10％的空間，這是當季的產品，下到5300元不可能，除
    非過幾年才有再降價的空間。（250G、320G硬碟賣給新鉅公
    司進價？）我手上有出價資料，250G 2215元，320G2612元
    ，我的利潤就是7％，所以他們買的價格回算7％可以算出我
    的進價。（若是250G1750元，320G是2150元，有進過這麼低
    的價格？）以這個量在當時不可能，因為硬碟的空間不大。
    」等語，證人即知磊公司總經理巳○○於本院97年5月27日
    審理時證稱：「（320GB的硬碟你賣給新鉅3100元？）對。
    （市場上若是用2500元取得？）不太可能，一般來說，這個
    量大的話，一顆賺100-200元就差不多了。（250GB的硬碟，
    你出貨給新鉅，一顆2390元，市場上有無辦法用1850元取得
    ？）有這麼大的價差，拿不到。（19吋螢幕，你賣一台6000
    元，市場上一台5300元是否有辦法？）沒有辦法，價差太大
    了。（250GB的硬碟，你出貨給新鉅，一顆2390元，市場上
    有無辦法用1850元取得？19吋螢幕，你賣一台6000元，市場
    上一台5300元是否有辦法？有無實際調查過？）這東西我們
    都很清楚，因為我們大量進貨時，成本就比市場上來的低。
    （你沒有實際調查或是詢價？）這不需要。（做過調查或是
    詢價的動作？）針對這個案子沒有。一般我們大量進貨時，
    我們向大的盤商進貨，聯強、建達，我們也會問他賣給光華
    商場還有一般3C賣場當時的價格，問的價格，我們會比這個
    價格，所以我們不會有需要向外面比價。（價格誰低？）不
    一定，有的時候中間相差50-100元，有時候我們便宜，有時
    候他們便宜，不可能到700-800元，若是差到七、八百元，
    我們就不可能去買，直接去光華商場買就好了，因為他們的
    業務都有系統連到他們電腦，直接看到報價。」等語；證人
    即精誠公司帳款部處長卯○○於本院97年5月1日審理時證稱
    ：「（若是19吋螢幕為5300元，250G為1900元，320G2150元
    ，這個價格會不會低於你們的進貨價格？）250G、320G我不
    清楚，我無法回答，19吋價格我很清楚，因為我負責其他案
    子，所以知道，view sonic19吋螢幕有很多型號，最便宜的
    型號以中信局最便宜的價格，我們那時出的價格6353含稅，
    己○○買的型號是比較高檔的型號，不可能只有5300元，這
    價格在view sonic原廠網站可以查到，不可能高檔型號賣得
    比低檔型號還低，且中信局我們知道已經是最便宜的，不可
    能有別人拿的比中信局拿的更便宜，除非原廠補貼，中信局
    為政府機關公告的價格，我們廠商要出給政府的價格，不能
    再高。」等語；證人即艾群公司專案經理寅○○於本院97年
    5月1日審理時證稱：「（若是320G2300元，250G1900元，含
    稅，這個價格在市場上可否拿到？）當時拿不到。（為何拿
    不到？）我們跟聯強買的算是蠻低的。」等語，證人即精技
    公司之業務人員癸○○於本院97年5月1日審理時證稱：「（
    若是別人用5300元，5400元或是5600元，跟你們買19吋螢幕
    ，是否會賣？）基本上這麼低的價格不太可能成交，除非有
    特別專案，這種情形比較少，且之前也沒有。（剛才問5300
    、5400、5600元取得偏低？）低於市場行情很多，也低於我
    們進貨價。（你們公司向view sonic原廠訂的價格是否算低
    ？）不會比5300元、5400、5600元低。（96年8月15日出了
    19吋螢幕100台？）有。（你們單價5800元，未稅？）是。
    （若是賣5000元一台，這個價格會不會太低？）會，因為原
    廠不會給我5000元的價格。」等語；證人即神通公司之職員
    丑○○於本院97年5月1日審理時證稱：「（96年七月320G報
    價2600元，250G2250元，未稅？）大約那個數字，我要看我
    的數目資料。（若320G賣2300元，250G賣1800元，這樣的價
    格，市場上是否有？）這樣的價格應該是背離當時市場上合
    理的價格。（96.08.02你給丙○○的報價為250G2902元？）
    是。（若是市場上拿到1750元？）這也是當時算不合理的價
    格」等語，由上可知，被告甲○○向被告己○○購得如事實
    欄所載之硬碟、液晶螢幕等貨品之價格，均遠低於市場正常
    行情之不可能出現之低價，應可認定。
(四)丙○○於本院97年4月17日審理時證稱：「關於96年11月，
    我們有去亞銳士找過他們副總，在場有四個人，一個採購處
    長、我、協理、亞銳士副總，當時亞銳士副總親口告訴我們
    ，甲○○在八月多的時候有打電話問我們出的料號的價格，
    有問亞銳士副總吳志強。」等語，是被告甲○○於向己○○
    買貨品前即已得知該批貨品之出貨價格，則其所取得之價格
    ，竟會低於市場上唯一供應商，又是廠商剛出貨到被告己○○處之當季產品，則被告甲○○顯然知道被告己○○之進貨
    價格高於出售價格，被告己○○會進行自廠商進貨隨即出貨
    之轉手間的虧本生意，顯可認識被告己○○無法亦將不會支
    付貨款，被告甲○○也因此汲汲於查詢到貨的時間及數量，
    以便在第一時間取走貨物而不被上游廠商索回，是被告甲○○顯有贓物之認識，應可認定。
(五)綜上所述，被告甲○○確有前開故買贓物之犯行足堪認定。
    是被告犯行已足證明，前開所辯無非臨訟卸責之詞，不足採
    信。本案事證已臻明確，應予依法論科。
四、核被告己○○所為係犯刑法第216條、第210條之行使偽造私
    文書罪、第339條第1項之詐欺取財罪。又被告偽造精誠公司
    96年6月27日之逕送採購單上承辦人員蕭如茵及處主管簽核
    林仁壽之印文、96年6月5日普樺公司報價單上報價專用章之
    印文，以及未扣案之偽造之帝聯公司與新鉅公司所簽立之「
    新建機房暨資訊設備合約書」及產品報價單上偽造帝聯公司
    印文均係偽造私文書之部分行為，為偽造私文書行為所吸收
    ，又被告偽造私文書後進而持以行使，其偽造私文書之低度
    行為，應為行使之高度行為吸收，均不另論罪。被告於附表
    編號6、14、15、16之行為係利用不知情之人所為，為間接
    正犯。被告於附表所示之時間地點多次分別向普樺公司（編
    號1-6）、精誠公司（編號7-11）、知磊公司（編號12-16）
    、精技公司（編號18-20）、神通公司（編號22-25）詐欺取
    財，其各公司受詐欺之被害法益均同一，且時間密接，各行
    為之獨立性極為薄弱，依一般社會健全觀念，難以強行分開
    ，顯係欲達同一詐欺取財之接續動作，在主觀上係基於接續
    之犯意為之，為接續犯，應各論以一罪。被告己○○就普樺
    公司、精誠公司、知磊公司、艾群公司、精技公司、寶華銀
    行之部分以一行為同時觸犯上開詐欺取材、行使偽造私文書
    二構成要件不同之罪名，為想像競合犯，應依刑法第55條規
    定，從一重之行使偽造私文書罪論處。另被告詐欺建達公司
    、神通公司部分，並未有行使偽造私文書之行為，均各僅論
    以詐欺取材罪。被告六次行使偽造私文書罪以及二次詐欺取
    材罪，應分論並罰。爰審酌被告為貪圖利益，竟利用告訴人
    之信任遂行詐欺犯行，暨其犯罪所得之利益非微，犯後尚能
    坦承，及其犯罪之手段、生活狀況、智識程度等一切情狀，
    分別量處如主文第1項所示之刑，並定其應執行之刑。偽造
    精誠公司96年6月27日之逕送採購單上承辦人員蕭如茵及處
    主管簽核林仁壽之印文各1枚、96年6月5日普樺公司報價單
    上報價專用章之印文1枚，以及未扣案之偽造之帝聯公司與
    新鉅公司所簽立之「新建機房暨資訊設備合約書」及產品報
    價單上偽造帝聯公司印文各1枚，均係偽造之印文，不問屬
    於被告與否，應依刑法第219條之規定宣告沒收。
五、核被告甲○○所為，係犯刑法第349條第2項之故買贓物罪。
    被告於附表所示之時間地點多次分別向被告己○○購買其詐
    欺自普樺公司、精誠公司、知磊公司、精技公司、神通公司
    所取得之如附表所示之電腦相關設備，其係侵害普樺公司、
    精誠公司、知磊公司、精技公司、神通公司取回其受詐騙而
    交付之物品，各被害公司受侵害法益同一，且時間密接，各
    行為之獨立性極為薄弱，依一般社會健全觀念，難以強行分
    開，為接續犯，應就各被害公司論以一罪。被告前述五次收
    受贓物罪以及收受艾群公司、建達公司部分贓物之二次收受
    贓物罪，應分論並罰。爰審酌被告為貪圖利益，故買贓物以
    賺取差價，暨其犯罪所得之利益非微，而於犯後猶不知悔改
    ，飾詞狡辯，毫無悔意，犯後態度不佳，及其犯罪之手段、
    生活狀況、智識程度等一切情狀，爰分別量處如主文所示之
    刑，並定其應執行之刑。
貳、無罪部分：
一、公訴意旨另以：
(一)公司業務經理壬○○洽訂貨物時，需偽稱公司有接到帝聯公
    司的訂單云云，壬○○明知己○○係假藉工程名義訂購貨品
    ，仍基於共同詐欺財物之犯意聯絡，向丙○○偽稱確有承包
    帝聯公司工程云云，致丙○○因而陷於錯誤，接受己○○、
    壬○○等人之訂貨，而於同年月21日向普立茲公司訂貨，並
    由該公司將精簡型系統機338台（金額為374萬646 元）出貨
    交予新鉅公司，得手後己○○即委由不知情會計乙○○發票
    日為96年8月31日、面額374萬0646元之支票1紙予精誠公司
    。嗣己○○、壬○○見精誠公司交易量較大，信用額度亦高
    ，乃將4月份所開立之貨款存入銀行，供精誠公司提領，以
    便繼續訂購貨物，己○○、壬○○因公司所開立之支票均將
    屆期，而於96年8月間由己○○以取得國防大學校舍搬遷新
    購設備之中信局訂單為由，要求購買大量之ViewSonic液晶
    螢幕550台（每台6200元）及250GB、320GB之硬碟各600顆，
    合計金額為690萬5011元，並以液晶螢幕每台5300元價格轉
    售甲○○，丙○○不疑有詐，即回報公司同意，並向亞銳士
    股份有限公司或其他供應商下單訂貨，並於同年8月14日由
    亞銳士公司交付液晶螢幕550 台，己○○及壬○○等人為掩
    人耳目，隨即通知甲○○前來取貨，連夜搬空公司，嗣精誠
    公司提示未獲兌現，始知受騙。
(二)於96年6月間，己○○因向精誠公司下單金額已超過授信額
    度，而支票亦尚未兌現，無法再次下單，乃帶同精誠公司業
    務代表丙○○，前往知磊科技股份有限公司（下稱知磊公司
    ），向知磊公司總經理巳○○表示：伊與精誠合作憲兵司令
    部資訊安全案子云云，其後己○○向巳○○表示，精誠有下
    單子給新鉅公司，但新鉅公司沒辦法承接，要求知磊公司承
    接訂單云云，並於不詳時間地點偽造精誠公司之逕送採購單
    及承辦人員蕭如茵、處主管簽核林仁壽之職章，取信巳○○
    ，巳○○不疑有詐，即將320GB硬碟240顆出貨予己○○，足
    以生損害於精誠公司、蕭如茵及林仁壽；己○○為取信於巳
    ○○，復於不詳時間地點偽造普樺公司之報價單，並傳真予
    巳○○，用以表示其確係代普樺公司下單，巳○○不疑有詐
    ，即依約出貨320GB硬碟208個予己○○，足以生損害於普樺
    公司；己○○並向精誠丙○○表示，要將其所有之訂單改由
    精誠公司向知磊公司下單，藉此衝高丙○○之業績云云，丙○○不知己○○意在騙取貨物而依其指示簽名報價，己○○
    即持上開之報價單，於96年6月26日及同月29日向巳○○訂
    購硬碟300顆（320GB120顆每顆2800元、250GB180顆每顆
    2390元）及845顆（320GB338顆、250GB507顆）所示之貨品
    ，並於96年6月29日至7月2日間陸續送貨至新鉅公司，由壬○○及己○○簽收，其等於取得上開貨物後，其中320GB 以
    每顆2250元顯不相當之低價轉賣甲○○，250GB亦以每顆
    1850元顯不相當之低價販售457顆予甲○○，得款160萬5950
    元。
(三)己○○前與普樺公司專案經理辛○○熟識，因需款孔急，乃
    於96年1月間，偽造普樺公司向新鉅公司訂貨之合約書，並
    偽造普樺公司回傳之新鉅公司之產品報價單2份，持向寶華
    銀行辦理應收帳款融資，用以表示新鉅公司確因普樺公司向
    其購買商品，而享有應收帳款債權，己○○為遂行上開詐欺
    犯行，遂告知辛○○其以普樺公司合約向寶華銀行辦理融資
    一事，並要求辛○○於收受寶華銀行通知後，不要告知公司
    ，而將通知書轉交其處理，辛○○乃基於幫助己○○詐欺銀
    行，辦理應收帳款融資之意，代為攔截通知書，並於96年2
    月2日寶華銀行人員電話確認時表示收受債權讓與通知書，
    並表示確有該筆合約書，致寶華銀行承辦人員，誤信普樺公
    司確有收受上開通知書而辦理應收帳款融資，陸續以信用狀
    方式核撥550萬元。
(四)因而認被告壬○○涉有刑法第28條、第216條、第210條、第
    339條第1項之共同偽造私文書及共同詐欺罪嫌，被告辛○○
    涉有第30條、第339條第1項之幫助詐欺罪嫌等語。
二、按犯罪事實應依證據認定之，無證據不得推定其犯罪事實；
    而不能證明被告犯罪者，應諭知無罪之判決，刑事訴訟法第
    154條第2項、第301條第1項分別定有明文。又事實之認定，
    應憑證據，如未能發現相當證據，或證據不足以證明，自不
    能以推測或擬制之方法，為裁判基礎；且認定犯罪事實所憑
    之證據，雖不以直接證據為限，間接證據亦包括在內，然而
    無論直接證據或間接證據，其為訴訟上之證明，須於通常一
    般之人均不致有所懷疑，而得確信其為真實之程度者，始得
    據為有罪之認定，倘其證明尚未達到此一程度，而有合理之
    懷疑存在而無從使事實審法院得有罪之確信時，即應由法院
    為諭知被告無罪之判決，亦經最高法院40年台上字第86 號
    、76年度台上字第4986號著有判例意旨可資參照。
三、本件公訴人認被告壬○○涉有偽造私文書及詐欺罪嫌，辛○○涉有幫助詐欺罪嫌，無非係以被告2人之供述、普樺公司
    之電腦資訊設備合約書及新鉅公司出貨予普樺公司之報價單
    2份為其論據。
四、訊據被告壬○○固坦認係任職於新鉅公司擔任業務經理，亦
    曾於96年8月14日時協助搬運貨物，惟否認有何共同偽造私
    文書及共同詐欺犯行，辯稱：伊下單時真的不知道帝聯公司
    合約是假的，丙○○叫伊下單時已經跟老闆談好了，丙○○
    問伊客戶是誰，因為老闆跟伊說這個單子是要下給帝聯的，
    伊就說是帝聯，公司連夜搬家伊也不知道等語。訊據被告辛○○固坦認伊係普樺公司專案經理，且曾收受上開寶華銀行
    之信件，並在接獲寶華銀行人員之電話確認時，表示已收到
    信，惟否認有何幫助詐欺犯行，辯稱：伊不知當己○○作什
    麼事情，伊是依照己○○交代收到信後拿給己○○，伊認定
    這信是己○○的，且不知道信的內容係債權讓與通知書，己○○偽造普樺公司回傳的報價單向銀行辦理應收帳款融資，
    伊並不知情，伊沒有印象己○○要求伊收到寶華銀行通知後
    不要告訴公司，伊幫己○○收信只是出於幫忙等語。經查：
(一)己○○於本院97年1月15日審理時就壬○○涉案部分以被告
    身分供稱：「（壬○○知道你是假藉工程名義訂貨，向丙○○有收帝聯的工程？）他應該不知情。（你有指示壬○○說
    訂貨時候，要說公司有接到公司訂單？）是，我有這樣說。
    （他不知情指什麼？）因為我拿訂單給他看，他問我，我說
    你就照這樣說就好了，不要問我」等語；於本院97年4月10
    日審理時以被告身分供稱：「（你們公司沒有承包帝聯公司
    台中市○○○○○路基地台工程？）算沒有。（壬○○是否
    知道？）當初是我一個人做的，我做完之後，東西在我桌上
    ，他們有沒有去看我不知道。（跟帝聯公司簽約，他是否知
    道？）他不知情。（他是業務經理，為何不知情？）他負責
    內部業務，業務事情都是我做的。（業務經理為何不知道沒
    有承包工程？）他不會知道，因為我是一個人在做的。」等
    語，足見被告壬○○並未參與偽造訂單之行為，亦無證據可
    證明被告壬○○知悉偽造訂單之情形。
(二)證人丁○○於本院97年4月17日審理時證稱：「（壬○○會
    不會下單？）也會。（他下單誰指示他？）應該是我們老闆
    。（精誠資訊96年，新鉅公司下給精誠資訊單子，誰去談的
    ？）應該是我們老闆。（單子誰下的？）我。」等語，足證
    壬○○並未實際接觸與精誠公司接洽訂購貨物之事宜，而係
    僅就後續事宜處理，是其僅依其職務協助後續事宜，尚無證
    據可認其與被告己○○有共同為前揭之犯罪行為。
(三)辛○○係普樺公司之專案經理，且曾收受上開寶華銀行之信
    件，並在接獲寶華銀行人員之電話確認時，表示已收到信等
    情，核與證人丙○○、戊○○所述相符，該部分事實，應可
    認定。
(四)己○○於本院97年1月15日審理時就辛○○涉案部分供稱：
    「（你有沒有偽造普樺公司訂貨單、合約書還有產品報價單
    ，拿給寶華銀行辦理應收帳款融資？）有。（誰的主意？）
    我的主意。（辛○○是否知道？）我跟他說我用合約借錢，
    但他不知道我拿他的合約借錢，因為我跟他們有合約往來，
    但我不是用正式合約往來去借錢。（如何跟辛○○說的？）
    我說公司營運，缺錢，要跟銀行借款，我用合約跟銀行借款
    ，然後寶華銀行寄壹張通知書給辛○○，他收到通知書拿給
    我，中間有關合約事情，他不知道我用何合約。」等語，是
    被告己○○並未將貸款實情告知被告辛○○，可資認定；另
    證人戊○○於97年4月17日本院審理時證稱：「（提示本院
    卷91頁寶華銀行回函）這裡面審核意見說到要經雙掛號寄發
    至採購單位，採購單位為普樺公司？）是。（從你們核准的
    契約內容，普樺公司的負責人為劉心遠，為何你會寄給辛○○？）這個案子裡面的合約書有提到辛○○，我們向新鉅公
    司詢問，我們這個案子可以寄送給誰，己○○說可以寄給辛○○，所以我們寄發債權讓與通知書先寄給辛○○。（你有
    向普樺公司詢問應該寄給誰嗎？）沒有。我們是向新鉅公司
    這邊詢問。（你公司於95年10月份，有無審核確認該普樺公
    司之電腦設備合約真實性，並向普樺公司查證？）我們當時
    在回答我們都是寄發之前，有向辛○○聯絡詢問這事情，詢
    問之後確定有，我們才做寄發動作。（你知道企金部要做這
    些條件？是否因為他財務不是很好？）我們當時依據，是他
    有取得普樺公司訂單，這是當時的訊息，普樺公司是在我們
    銀行信用不錯的公司，以他取得的合約來看，我們願意提供
    他購料的資金。（前提要有普樺公司的合約？）是。（你跟
    辛○○說的時候，他知不知道，你跟他說的內容？）我跟他
    提示，我們要寄債權讓與通知書。（他有沒有問你是什麼樣
    的債權讓與通知書？）沒有。話沒有很多，我打電話過去之
    後，他就好，可以寄，我們寄之前，新鉅公司告訴我們的訊
    息，是新鉅公司有先跟辛○○提過，我們跟辛○○聯絡。（
    你親自跟辛○○通電話的內容可否回憶？）大致上我撥給辛○○之後，請教他新鉅公司有沒有跟辛○○聯絡，我印象中
    之後他說有之後，我這邊再跟他說，因為我們有請新鉅公司
    跟辛○○說，我們要一併寄債權讓與通知書給普樺公司，我
    跟辛○○聯絡完後，我提到要寄債權讓與通知書過去。（你
    跟他通話時，你感覺他了解你的意思嗎？）印象中他跟我通
    話時間很短，印象中就是這樣。（跟他通話時，可否確信他
    知道你們要做的事情？新鉅公司與普樺公司之間有合約？）
    我們當時跟他聯絡時，有跟辛○○提到這部分，提到電腦資
    訊設備合約的部份。（有沒有問他他是否承辦人？）我沒有
    問他，因為新鉅公司告訴我他就是承辦人，且採購合約裡面
    有辛○○是承辦人，我認為他是承辦人。」僅足證明寶華銀
    行於寄發信函之前曾經告知辛○○，但卻未於電話中與辛○○確認是否有該筆訂單、應付金額、付款期限以及有無其他
    付款條件等等契約事項，則辛○○並無從知悉信函之內容為
    何，況辛○○已經同意替被告己○○收信後轉交，其收受銀
    行信函時接獲來自銀行詢問有無收到信函之確認電話，亦無
    有違常情之事，故尚難僅因被告辛○○受被告己○○之蒙蔽
    而代替收信轉交，即遽認其幫助被告己○○詐欺。
五、綜上所述，依現存證據尚難認被告壬○○有與己○○共同實
    施詐欺取財及行使偽造私文書之犯行，亦難認辛○○有幫助
    己○○實施詐欺取財之犯行，此外復查無其他積極證據足資
    證明被告壬○○、辛○○確有共同詐欺、共同行使偽造私文
    書、幫助詐欺犯意，殊難僅憑卷附證據，即推論被告有共同
    詐欺、幫助詐欺犯罪之犯行，而遽以共同詐欺、幫助詐欺罪
    相繩。本件不能證明被告2人犯罪，依首開說明，自應為被
    告無罪之諭知。
參、據上論斷，應依刑事訴訟法第299條第1項前段、第301條第
    1項，刑法第216條、第210條、第339條第1項、第55條、第
    219條、第51條第5款，刑法施行法第1條之1，判決如主文。
本案經檢察官李建論到庭執行職務。
中    華    民    國    97    年    8     月    1     日
                  刑事第一庭  審判長法  官  陳興邦
                                    法  官  劉素如
                                    法  官  蘇嘉豐
以上正本證明與原本無異。
如不服本判決，應於判決送達後10日內向本院提出上訴狀（應抄
附繕本）。告訴人或被害人如對於本判決不服者，應具備理由請
求檢察官上訴，其上訴期間之計算係以檢察官收受判決正本之日
期為準。
                                    書記官  蘇靜紅
中    華    民    國    97    年    8     月    1     日
附錄本案論罪科刑所適用法條全文：
刑法第210條
偽造、變造私文書，足以生損害於公眾或他人者，處五年以下有
期徒刑。
刑法第216條
行使第二百十條至第二百十五條之文書者，依偽造、變造文書或
登載不實事項或使登載不實事項之規定處斷。
刑法第339條第1項
意圖為自己或第三人不法之所有，以詐術使人將本人或第三人之
物交付者，處五年以下有期徒刑、拘役或科或併科一千元以下罰
金。
刑法第349條第2項
搬運、寄藏、故買贓物或為牙保者，處五年以下有期徒刑、拘役
或科或併科一千元以下罰金。
附表：
┌─┬────┬───────┬───────┬──────────┬─────────┐
│  │進貨時間│   產品名稱   │  購買金額    │  交  易  單  據    │   進貨單據出處   │
│  │售貨公司│    (數 量）  │ （新台幣）   │                    │                  │
├─┼────┼───────┼───────┼──────────┼─────────┤
│  │96.3.28 │250GB硬碟     │    2,620,000 │普樺公司96.3.28報價 │96偵24065卷一     │
│1 │普樺    │(1000PCS)     │(單價$ 2,620) │單及96.4.27、96.5.28│,P.177- 179       │
│  │        │              │              │出貨通知單          │                  │
│  │        │              │              │普樺公司96.5.29開立 │96偵24065卷一     │
│  │        │              │              │予新鉅公司之發票    │,P.186            │
├─┼────┼───────┼───────┼──────────┼─────────┤
│  │96.4.27 │320GB硬碟     │      945,000 │普樺公司96.4.27報價 │96偵24065卷一     │
│2 │普樺    │(300PCS)      │(單價$ 3,150) │單及96.5.30出貨通知 │,P.180- 181       │
│  │        │              │              │單                  │                  │
│  │        │              │              │普樺公司96.5.31開立 │96偵24065卷一     │
│  │        │              │              │予新鉅公司之發票    │,P.187            │
├─┼────┼───────┼───────┼──────────┼─────────┤
│  │96.5.16 │160GB硬碟     │      579,000 │普樺公司96.5.16報價 │96偵24065卷一     │
│3 │普樺    │(300PCS)      │(單價$ 1,930) │單及96.6.22出貨通知 │,P.182- 183       │
│  │        │              │              │單                  │                  │
│  │        │              │              │普樺公司96.6.22開立 │96偵24065卷一     │
│  │        │              │              │予新鉅公司之發票    │,P.189            │
├─┼────┼───────┼───────┼──────────┼─────────┤
│  │96.5.29 │320GB硬碟     │      675,400 │普樺公司96.5.29報價 │96偵24065卷一     │
│4 │普樺    │(220PCS)      │(單價$ 3,070) │單及96.6.22出貨通知 │,P.184- 185       │
│  │        │              │              │單                  │                  │
│  │        │              │              │普樺公司96.6.22開立 │96偵24065卷一     │
│  │        │              │              │予新鉅公司之發票    │,P.188            │
├─┼────┼───────┼───────┼──────────┼─────────┤
│  │96.6.7  │              │總價2,530,000 │普樺公司96.6.7報價單│96偵24065卷一     │
│5 │普樺    │320GB硬碟     │   1,120,000  │及96.6.26出貨通知單 │,P.175- 176       │
│  │        │(400PCS)      │(單價$ 2,800) │                    │                  │
│  │        │250GB硬碟     │   1,410,000  │普樺公司96.6.26開立 │96偵24065卷一     │
│  │        │(600PCS)      │(單價$ 2,350) │予新鉅公司之發票    │,P.190            │
├─┼────┼───────┼───────┼──────────┼─────────┤
│6 │96.8.3  │儲存設備用硬碟│    1,184,560 │普樺公司96.8.2提供予│96偵24065卷一     │
│  │96.8.2  │（442）       │(單價$ 2,680) │神腦公司丑○○報價單│,P.170            │
│  │普樺    │              │              │                    │                  │
│  │        │              │              │96.8.3捷元公司出貨單│96偵24065卷一     │
│  │        │              │              │（己○○簽收）      │,P.171            │
├─┼────┼───────┼───────┼──────────┼─────────┤
│7 │96.4.17 │準系統TY-STD19│    3,320,100 │新鉅公司採購單      │96偵24065卷四,P.88│
│  │96.4.13 │（300）       │(單價$10,540) │普立茲公司送貨單    │96偵24065卷四,P.93│
│  │精誠    │              │              │精誠公司開立之發票  │96偵24065卷四,P.90│
├─┼────┼───────┼───────┼──────────┼─────────┤
│8 │96.5.21 │準系統TY-STD19│    3,740,646 │新鉅公司採購單      │96偵24065卷四,P.94│
│  │96.5.17 │（338）       │(單價$10,540) │精誠公司開立之發票  │96偵24065卷四,P.95│
│  │精誠    │              │              │新鉅公司開立支票及退│96偵24065卷四,P.96│
│  │        │              │              │票理由單            │                  │
│  │        │              │              │普立茲公司送貨單    │96偵24065卷四,P.99│
├─┼────┼───────┼───────┼──────────┼─────────┤
│  │96.8.8  │              │總價2,459,468 │新鉅公司採購單      │96偵24065卷四     │
│9 │精誠    │LCD(MN-VA903M)│   1,002,000  │                    │,P.101            │
│  │        │(150)         │(單價$ 6,680) │新鉅公司開立支票及退│96偵24065卷四     │
│  │        │320GB硬碟     │     786,600  │票理由單            │,P.102            │
│  │        │(300PCS)      │(單價$ 2,622) │                    │                  │
│  │        │250GB硬碟     │     553,750  │                    │                  │
│  │        │(250PCS)      │(單價$ 2,215) │                    │                  │
├─┼────┼───────┼───────┼──────────┼─────────┤
│  │96.8.9  │              │總價4,445,543 │新鉅公司採購單      │96偵24065卷四     │
│10│精誠    │LCD(MN-VA903M)│   2,672,000  │新鉅公司開立支票及退│,P.100            │
│  │        │(400)         │(單價$ 6,680) │票理由單            │96偵24065卷四     │
│  │        │320GB硬碟     │     775,250  │                    │,P.103            │
│  │        │(300PCS)      │(單價$ 2,215) │                    │                  │
│  │        │250GB硬碟     │     786,600  │                    │                  │
│  │        │(350PCS)      │(單價$ 2,622) │                    │                  │
├─┼────┼───────┼───────┼──────────┼─────────┤
│11│96.8.14 │LCD(MN-VA903M)│   3,410,000  │台灣亞銳士公司出貨單│96偵24065卷一,P.99│
│  │精誠    │(550)         │(單價$ 6,200) │(直接送貨予新鉅公司)│、96偵24065卷四， │
│  │        │              │              │                    │P.106             │
│  │        │              │              │台灣亞銳士公司開予精│96偵24065卷四,P.  │
│  │        │              │              │誠公司之發票        │104-105           │
├─┼────┼───────┼───────┼──────────┼─────────┤
│12│96.6.05 │320GB硬碟     │     744,000  │精誠公司發予知磊公司│96偵24065卷一,P.  │
│  │96.5.21 │(240PCS)      │(單價$ 3,100) │採購單及知磊公司報價│136-139、96偵24065│
│  │知磊（偽│              │              │單、出貨單          │卷四,P.137-140    │
│  │造簽名) │              │              │                    │                  │
├─┼────┼───────┼───────┼──────────┼─────────┤
│  │96.6.5  │320GB硬碟     │     644,800  │知磊公司報價單及銷貨│96偵24065卷一     │
│13│知磊（偽│(208PCS)      │(單價$ 3,100) │單                  │,P.140-141        │
│  │造普樺訂│              │              │                    │                  │
│  │單)     │              │              │                    │                  │
├─┼────┼───────┼───────┼──────────┼─────────┤
│  │96.6.25 │              │總價 766,200  │知磊公司報價單及出貨│96偵24065卷一     │
│14│知磊    │320GB硬碟     │     336,000  │單                  │,P.142-143        │
│  │        │(120PCS)      │(單價$ 2,800) │                    │                  │
│  │        │250GB硬碟     │     430,200  │                    │                  │
│  │        │(180PCS)      │(單價$ 2,390) │                    │                  │
├─┼────┼───────┼───────┼──────────┼─────────┤
│  │96.6.29 │              │總價2,158,130 │知磊公司報價單及出貨│96偵24065卷一     │
│15│知磊    │320GB硬碟     │     946,400  │單                  │,P.144-147        │
│  │        │(338PCS)      │(單價$ 2,800) │                    │                  │
│  │        │250GB硬碟     │   1,211,730  │                    │                  │
│  │        │(507PCS)      │(單價$ 2,390) │                    │                  │
├─┼────┼───────┼───────┼──────────┼─────────┤
│  │96.7.4  │              │總價2,193,000 │知磊公司報價單及出貨│96偵24065卷一     │
│16│知磊    │儲存媒體2526  │     733,500  │單                  │,P.148-152        │
│  │        │(300PCS)      │(單價$ 2,445) │                    │                  │
│  │        │儲存媒體3226  │     859,500  │                    │                  │
│  │        │(300PCS)      │(單價$ 2,865) │                    │                  │
│  │        │控制系統用螢幕│     600,000  │                    │                  │
│  │        │(100PCS)      │(單價$ 6,000) │                    │                  │
├─┼────┼───────┼───────┼──────────┼─────────┤
│  │96.6.6  │              │總價2,617,000 │新鉅公司發予艾群公司│96偵24065卷一     │
│17│艾群    │320GB硬碟     │   1,148,800  │訂購單、送貨單      │,P.121-125        │
│  │        │(400PCS)      │(單價$ 2,872) │                    │                  │
│  │        │250GB硬碟     │   1,468,200  │艾群公司發予新鉅公司│96偵24065卷一     │
│  │        │(600PCS)      │(單價$ 2,447) │發票及發票簽回單    │,P.120            │
│  │        │              │              │                    │                  │
│  │        │              │              │新鉅公司開立支票及退│96偵24065卷一     │
│  │        │              │              │票理由單            │,P.126            │
├─┼────┼───────┼───────┼──────────┼─────────┤
│  │96.7.5  │19吋LCD       │   1,230,000  │精技電腦公司發予新鉅│96偵24065卷一     │
│18│精技    │（200）       │(單價$ 6,150) │公司之發票、出貨單  │,P.112-113        │
│  │        │              │              │                    │                  │
│  │        │              │              │新鉅公司開立支票及退│96偵24065卷四     │
│  │        │              │              │票理由單            │,P.111            │
├─┼────┼───────┼───────┼──────────┼─────────┤
│  │96.7.31 │19吋LCD       │   1,582,700  │精技電腦公司發予新鉅│96偵24065卷一     │
│19│精技    │（266）       │(單價$ 6,150) │公司之發票、出貨單  │,P.114-117        │
│  │        │              │              │                    │                  │
│  │        │              │              │新鉅公司開立支票及退│96偵24065卷四     │
│  │        │              │              │票理由單            │,P.111            │
├─┼────┼───────┼───────┼──────────┼─────────┤
│  │96.8.15 │19吋LCD       │     580,000  │精技電腦公司發予新鉅│96偵24065卷一     │
│20│精技    │（100）       │(單價$ 5,800) │公司之發票、出貨單  │,P.118-119        │
│  │        │              │              │                    │                  │
│  │        │              │              │新鉅公司開立支票及退│96偵24065卷四     │
│  │        │              │              │票理由單            │,P.111            │
├─┼────┼───────┼───────┼──────────┼─────────┤
│  │96.7.9  │VIEWSONIC19吋 │   1,362,500  │建達公司報價單、銷售│96偵24065卷一     │
│21│建達    │LCD （250）   │(單價$ 5,450) │貨品簽收單、開立予新│,P.130-132        │
│  │        │              │              │鉅公司之發票        │                  │
├─┼────┼───────┼───────┼──────────┼─────────┤
│  │96.7.26 │320GB硬碟     │   1,105,000  │神通公司報價單      │96偵24065卷一     │
│22│神通    │(425PCS)      │(單價$ 2,600) │                    │,P.155            │
│  │        │              │              │聯強國際貨品借用簽收│96偵24065卷一     │
│  │        │              │              │單（新鉅公司簽收）  │P.168             │
├─┼────┼───────┼───────┼──────────┼─────────┤
│  │96.7.27 │250GB硬碟     │   1,197,000  │神通公司報價單      │96偵24065卷一     │
│23│神通    │(532PCS)      │(單價$ 2,250) │                    │ ,P.156           │
│  │        │              │              │聯強國際貨品借用簽收│ 96偵24065卷一    │
│  │        │              │              │單（新鉅公司簽收）  │,P.169            │
├─┼────┼───────┼───────┼──────────┼─────────┤
│  │96.7.31 │              │總價2,273,500 │神通公司報價單      │96偵24065卷一     │
│24│神通    │320GB硬碟     │   1,092,000  │                    │,P.157-158        │
│  │        │(400PCS)      │(單價$ 2,730) │捷元公司出貨單（直接│96偵24065卷一     │
│  │        │250GB硬碟     │   1,181,500  │送予新鉅公司）      │,P.161-164        │
│  │        │(500PCS)      │(單價$ 2,363) │                    │                  │
│  │        │              │              │聯強國際公司出貨單（│96偵24065卷一     │
│  │        │              │              │直接送予新鉅公司）  │,P.165-166        │
├─┼────┼───────┼───────┼──────────┼─────────┤
│  │96.8.02 │250GB硬碟     │   1,282,684  │神通公司報價單      │96偵24065卷一     │
│25│神通    │(442PCS)      │(單價$ 2,902) │                    │,P.153            │
│  │(未出貨)│              │              │                    │                  │
└─┴────┴───────┴───────┴──────────┴─────────┘


司法院資訊處製作；財團法人民間司法改革基金會備份。
